【裁判字號】    89,上易,1270
【裁判日期】    890425
【裁判案由】    傷害
【裁判全文】
臺灣高等法院刑事判決                          八十九年度上易字第一二七０號
    上  訴  人
    即  被  告  乙○○
右列上訴人因傷害案件，不服臺灣臺北地方法院八十八年度易字第三二一四號，中華
民國八十九年二月二十五日第一審判決（起訴案號：臺灣臺北地方法院檢察署八十八
年度偵字第七六七三號），提起上訴，本院判決如左：
    主  文
上訴駁回。
    事  實
一、乙○○前因甲○○持一紙林秋宏所簽發，桃園市信用合作社莊敬分社為付款人，
    金額新台幣五萬一千二百元，票載發票日為民國八十八年二月二十八日之支票，
    經甲○○背書後向其調借款項，詎該紙支票屆期提示未獲兌付，乙○○乃向甲○
    ○催討，因遲未獲償付，乃懷恨在心，於八十八年三月十日上午十時許，在台北
    市○○○路高架橋下計程車司機休息站，尋獲甲○○，即基於傷害之犯意，上前
    出手毆打甲○○，致甲○○受有右鼻孔出血、兩側眼周圍皮下溢血腫脹、左側鼻
    周圍及鼻脊部挫傷、左側下腿部內出血、上腹部挫傷等傷害。
二、案經甲○○訴由台北市政府警察局大安分局報請臺灣臺北地方法院檢察署檢察官
    偵查起訴。
    理  由
一、訊據上訴人即被告乙○○對於在右揭時、地傷害甲○○之事實坦承不諱，核與被
    害人甲○○之指述相符（指毆打及受傷之部分，但甲○○指述被告以折疊刀毆打
    及被告之子趙冠明共同毆打之部分，業經台灣台北地方法院檢察署檢察官以八十
    八年度偵字第七六七三號不起訴處分、台灣高等法院檢察署以八十八年度議字第
    二六七一號再議駁回確定）、復有證人陳宏彰之證詞，及博仁綜合醫院診斷証明
    書在卷可稽，被告雖於本院辯稱伊係與被害人互毆，伊亦有受傷云云，縱然屬實
    ，亦對其應成立之傷害罪，不生影響，被告右揭罪證明確，犯行洵堪認定。
二、核被告所為，係犯刑法第二百七十七條第一項之傷害罪。原審本同上之見解，適
    用刑法第二百七十七條第一項、第四十一條，罰金罰鍰提高標準條例第一條前段
    、第二條，審酌被告犯罪之動機係因討債一時氣憤所為、被害人所受傷害程度、
    被告犯罪後已經坦承犯行，及犯罪之手段等一切情狀，量處拘役二十日，並諭知
    如易科罰金，以三百元折算一日之折算標準，認事用法並無不合，量刑亦無不當
    。被告上訴意旨請求從輕量刑，指摘原判決不當，為無理由，應予駁回。
據上論斷，應依刑事訴訟法第三百六十八條，判決如主文。
本案經檢察官鄭龍照到庭執行職務。
中     華     民     國    八十九   年      四        月     二十五     日
                             臺灣高等法院刑事第十庭
                                 審判長法  官  蔡  長  溪
                                       法  官  溫  耀  源
                                       法  官  楊  貴  志
右正本證明與原本無異。
不得上訴。
                                       書記官  沈  秀  容
中     華     民     國    八十九   年      四        月     二十七     日
附錄本案論罪科所依據之法條全文：
刑法第二百七十七條第一項
一傷害人之身體或健康者，處三年以下有期徒刑，拘役或一千元以下罰金。
二犯前項之罪，因而致人於死者，處無期徒或七年以上有期徒刑，致重傷者，處三年
  以上、十年以下有期徒刑。


司法院資訊處製作；財團法人民間司法改革基金會備份。
